臺灣新北地方法院三重簡易庭民事判決
111年度重簡字第1551號
原      告  樊曼齡  

被      告  周志坤  
上列當事人間請求侵權行為損害賠償(交通)事件，本院於民國11
1年11月10日言詞辯論終結，判決如下：
　　主　    文
一、原告之訴駁回。
二、訴訟費用由原告負擔。
    事實及理由
壹、程序事項：
    被告經合法通知，未於言詞辯論期日到場，核無民事訴訟法
    第386條所列各款情事，爰依原告之聲請，由其一造辯論而
    為判決。
貳、實體事項：
一、原告主張：被告周志坤於民國109年6月4日13時20分許，騎
    乘車牌號碼000-0000號普通重型機車，行經新北市三重區過
    圳街與過圳街31巷時，因未禮讓原告先行通過行人穿越道，
    致撞上原告，原告受有頭部鈍傷、雙腕及右膝挫傷及擦傷等
    傷害，支出醫療費用新臺幣（下同）2萬元、交通費用3,020
    元（本院按原告提出收據金額予以計算），其餘金額為精神
    慰撫金之請求，合計為15萬元，且機車強制責任險已理賠22
    ,064元，依侵權行為之法律關係，提起本件訴訟等語。並聲
    明：被告應給付原告15萬元，及自起訴狀繕本送達翌日起至
    清償日止，按年息5％計算之利息。
二、被告經合法通知，未於言詞辯論期日到場，亦未提出書狀為
    任何聲明或陳述。
三、本院之判斷：
  ㈠原告主張其因上開車禍事故受有傷害之事實，業據其提出109
    年6月4日、109年10月22日新北市立聯合醫院乙種診斷證明
    書、109年11月5日國立臺灣大學醫學院附設醫院北護分院診
    斷證明書、國立臺灣大學醫學院附設醫院北護分院費用證明
    單、111年5月3日維德骨科診所診斷證明書、新北市立聯合
    醫院門診及急診醫療費用收據、維德骨科診所收據及庭呈計
    程車乘車收據等件在卷可佐（本院卷第13至31頁），核與本
    院依職權向新北市政府警察局三重分局調取之系爭事故調查
    卷宗及臺灣新北地方檢察署110年度偵字第17218號、110年
    度偵續字第321號偵查卷宗等資料相符。又被告已於相當期
    日受合法通知，而未於言詞辯論期日到庭，亦未提出其他書
    狀作何聲明或陳述，依法視同自認，自堪認原告之主張為真
    實。
　㈠原告所請求之各損害賠償項目，分別審究如下：
　⑴醫療費用：
　　原告主張因受傷支出醫療費用2萬元乙節，業據其提出醫療
    費用收據及診斷證明書等件影本為證，經核與原告所受傷勢
    之治療相符相當，為治療所必需，是原告請求被告賠償醫療
    費用，自屬有據。惟經本院依原告提出之單據核算後，原告
    於請求7,818元之範圍內（本院卷第13至23頁），核屬有據
    ，為有理由。逾此之請求，難認有據。
　⑵交通費用：
　　查原告因系爭事故受有相當程度之傷害，已如前述，故原告
    主張其因行動不便而有搭乘計程車之必要性，尚屬有據，惟
    此部分之請求，仍應與原告因系爭傷害往返就醫有關聯性者
    為要。本院互核原告提出醫療費用明細收據及計程車乘車證
    明，可認原告主張其受有109年7月27日130元、111年3月25
    日130元、111年4月18日130元、109年10月16日145元、109
    年10月22日75元、109年7月2日75元、109年6月4日80元、10
    9年8月27日35元、109年6月11日80元之就診交通費用合計88
    0元，應屬可採。其餘上開期間外，原告所提乘車日期均與
    門診日期並不符，故亦難認此部分之支出確屬原告就醫而支
    出之交通費用。
　⑶精神慰撫金：　　
　  按不法侵害他人之身體、健康、名譽、自由、信用、隱私、
    貞操，或不法侵害其他人格法益而情節重大者，被害人雖非
    財產上之損害，亦得請求賠償相當之金額，民法第195條第1
    項定有明文；又慰撫金之核給標準，應斟酌雙方身分、地位
    及經濟狀況及其他各種情形核定之（最高法院47年台上字第
    1221號判例要旨可參）。本院審酌被告於前揭時、地，因過
    失行為對原告身體造成傷害，致原告精神受相當程度之痛苦
    ，及兩造之年齡等一切情狀，認本件原告請求賠償之精神慰
    撫金以1萬元為適當。
　㈡兩造過失比例之認定：
　⑴被告雖未到場亦未提出書狀供審酌，惟「損害之發生或擴大
    ，被害人與有過失者，法院得減輕賠償金額或免除之，民法
    第217條第1項定有明文。此項規定之目的，在謀求加害人與
    被害人間之公平，故在裁判上法院得以職權減輕或免除之。
    」（最高法院85年台上字第1756號判決意旨參酌）。又按汽
    車行近行人穿越道，遇有行人穿越時，無論有無交通指揮人
    員指揮或號誌指示，均應暫停讓行人先行通過；行人穿越道
    路，於設有行人穿越道、人行天橋或人行地下道者，必須經
    由行人穿越道、人行天橋或人行地下道穿越，不得在其一百
    公尺範圍內穿越道路，道路交通安全規則第103條第2項、第
    134條第1款分別定有明文。
　⑵事故發生時，當時視線良好，被告騎乘機車右轉彎後繼續直
    行時，看到原告欲從其右側準備通過路口，尚且距離被告約
    有一個店面距離，此有被告詢問筆錄在卷可憑（新北地檢10
    9年度他字第8553號110年1月27日下午3時02分詢問筆錄參照
    ），綜合上情，被告既已看到原告準備通過路口，當應保持
    間隔，避免貼近行人駕駛，以免行人突然靠近無閃避空間而
    肇事，且依被告所自承之時速及距離，被告應有足夠時間注
    意車前狀況並採取必要之安全措施或避讓行為，其有過失甚
    明。
　⑶而依上開系爭事故調查卷宗所附現場照片及原告於偵查時之
    詢問筆錄可知（本院卷第53至55頁），在設有行人專用號誌
    之管制路口，原告貪圖方便逕以緊鄰斑馬線旁穿越道路，而
    未從行人穿越道上穿越道路，且未充分注意左右來車，致遭
    被告騎乘機車碰撞。由上足知，原告未依規定行走於行人穿
    越道上穿越道路已違反道路交通安全規則第134條第1款，亦
    顯有過失無疑。本院斟酌兩造上述違規情節，認原告應負30
    ％、被告應負70％之肇事責任。
　⑷至本件過失傷害之刑案部分檢察官於偵查時，送請新北市政
    府交通事件裁決所鑑定，分析結果認「機車與行人相對動態
    不明且雙方各執一詞，卷內跡證不足，無法釐清肇事經過，
    故無法據以鑑定」等語（新北地檢109年度他字第8553號第4
    1頁），經臺灣新北地檢署檢察官偵查終結後，固以犯罪嫌
    疑不足為由對被告為不起訴處分，經原告不服聲請再議，再
    送往逢甲大學車輛行車事故鑑定研究中心鑑定，分析結果認
    「肇事雙方各執一詞，無影像或證人佐證，兩造動態不明，
    依警方現場照片、路面及車輛無明顯痕跡，無法釐清雙方行
    向，其跡證不足無法鑑定」等語（新北地檢110年度偵續字
    第321號第101頁參照），嗣由臺灣高等檢察署檢察長駁回再
    議而確定。然檢察官就犯罪事實存否之認定，不拘束本院，
    本院得本於職權獨立審酌判斷，要難以被告已經檢察官為刑
    事不起訴處分確定，即認定其就本件交通事故之發生無過失
    責任，一併敘明。
　㈢本件原告就損害之發生與有過失，被告應負擔過失責任比例
    為70％，原告之過失責任比例為30％，已詳如前述，依此計算
    ，被告應賠償原告之金額為13,089元(計算式：醫療費用7,8
    18元＋交通費用880元＋精神慰撫金1萬元）×70％＝13,089元）
    　
　㈣末按保險人依本法規定所為之保險給付，視為被保險人損害
　　賠償金額之一部分，被保險人受賠償請求時，得扣除之，為
　　強制汽車責任保險法第32條所明定。準此，保險人所給付之
　　保險金，可視為被保險人所負損害賠償金額之一部分，受害
　　人倘已自保險金獲得滿足，自不得又對被保險人或加害人再
　　為請求。查本件事故發生後，原告已受領強制責任保險理賠
    金22,064元之事實，為原告所自陳（111年11月10日言詞辯
    論筆錄第1頁參照），堪信屬實，依法應於本件原告得請求
    之金額中扣除，則扣除強制責任保險理賠金後，原告得請求
    被告給付之金額為0元（計算式：13,087元－22,064元＝－8,97
    5元）。
四、綜上所述，原告依侵權行為法律關係所得請求被告賠償之金
    額扣除強制險給付後，未有餘額可供原告主張權利，則原告
    之請求，即難認有據，其假執行之聲請亦失所依據，應併予
    駁回。 　　
五、訴訟費用負擔之依據：民事訴訟法第78條。　　
中　　華　　民　　國　　111 　年　　12　　月　　1 　　日
                  三重簡易庭  法  官  王凱俐
以上正本係照原本作成。
如不服本判決，應於送達後20日內，向本院提出上訴狀並表明上
訴理由，如於本判決宣示後送達前提起上訴者，應於判決送達後
20日內補提上訴理由書（須附繕本）。
如委任律師提起上訴者，應一併繳納上訴審裁判費。
中　　華　　民　　國　　111 　年　　12　　月　　1 　　日
                              書記官　李采錡